臺灣臺北地方法院刑事判決　　　　　　　 96年度訴字第549號
公　訴　人　臺灣臺北地方法院檢察署檢察官
被　　　告　甲○○
上列被告因違反毒品危害防制條例案件，經檢察官提起公訴（96
年度毒偵字第906 號），因被告於準備程序中就被訴事實為有罪
之陳述，經本院合議庭裁定改行簡式審判程序審理，茲判決如下
：
    主  文
甲○○施用第一級毒品，累犯，處有期徒刑壹年。
    事  實
一甲○○前因違反肅清煙毒條例案件，經臺灣高等法院以八十四
  年度上訴字第五四九六號判決判處有期徒刑三年六月，執行中
  於民國八十七年十二月十日縮刑假釋出監，假釋期間交付保護
  管束，再因違反肅清煙毒條例案件經本院以八十四年度訴字第
  二七八四號判決判處有期徒刑三年六月，致前述假釋遭撤銷，
  前案應執行殘刑有期徒刑三月又十日，並與後案三年六月合併
  執行，九十二年八月十三日縮刑執行完畢。又因違反毒品危害
  防制條例等案件經本院以九十三年度易字第一○一四號判決判
  處有期徒刑四月。復因違反毒品危害防制條例案件，經臺灣高
  等法院以九十四年度上訴字第一一六號判決判處有期徒刑一年
  ，因竊盜案件經本院以九十四年度易字第四○一號判決判處有
  期徒刑六月，因搶奪案件經本院以九十四年度訴字第六一二號
  判決判處有期徒刑五月，前述三罪另經本院定應執行刑為有期
  徒刑一年九月，並與前述有期徒刑四月合併執行，九十六年一
  月三十一日縮刑假釋出監，假釋期間交付保護管束（不構成累
  犯），竟又於九十六年二月十三日上午在不詳處所施用第一級
  毒品海洛因嗣於九十六年二月十四日向臺灣地方法院檢察署觀
  護人報到時，經採集尿液其尿液送驗而發覺前述事實。
二案經臺灣臺北地方法院檢察署觀護人簽請臺灣臺北地方法院檢
　察署檢察官偵查起訴。
    理  由
一程序事項：被告以外之人於審判外之言詞或書面陳述，除法律
  有規定者外，不得作為證據，刑事訴訟法第一百五十九條第一
  項固有明文；惟被告以外之人於審判外之陳述，雖不符同法第
  一百五十九條之一至之四規定，而經當事人於審判程序同意作
  為證據，法院審酌該言詞陳述或書面陳述作成時之情況，認為
  適當者，亦得為證據。又當事人、代理人或辯護人於法院調查
  證據時，知有第一百五十九條第一項不得為證據之情形，而未
  於言詞辯論終結前聲明異議者，視為有前項之同意，同法第一
  百五十九條之五亦定有明文。本件公訴人及被告李金德於本院
  準備程序中對於本案相關具傳聞性質之證據資料之證據能力，
  均表示沒有爭執，且迄於言詞辯論終結前亦未聲明異議。本院
  審酌本案證據資料作成時之情況，核無違法取證或其他瑕疵，
  認為以之作為證據為適當，前述相關證據資料，自得做為證據
  。
二認定犯罪事實所憑的證據及理由
(一)被告甲○○於本院審理時之自白。
(二)被告於九十六年二月十四日由臺灣臺北地方法院檢察署觀護人
  室採尿人員採集尿液送臺灣檢驗科技股份有限公司檢驗結果，
  嗎啡分析呈陽性反應，有該公司濫用藥物尿液檢驗報告一份可
  參，足證被告確有施用第一級毒品海洛因之行為，已足以擔保
  被告自白之真實性。
(三)綜合以上說明，本件證據明確，已可認定被告有事實欄所載之
  犯行，應依法論科。
三論罪科刑之依據：核被告所為，犯毒品危害防制條例第十條第
  一項施用第一級毒品罪，其持有第一級毒品海洛因之低度行為
  ，為施用之高度行為吸收，不另論罪。又被告曾有如事實欄所
  述之犯罪科刑執行完畢情形，有臺灣高等法院被告前案紀錄表
  一份可參，其受有期徒刑執行完畢後，於五年內再犯有期徒刑
  以上之本罪，為累犯，依法加重其刑。本院審酌被告施用第一
  級毒品，對個人身心戕害甚鉅，且前已因連續施用第一級毒品
  遭判處有期徒刑一年，竟又再為本件犯行，顯未因前述徒刑之
  諭知而生警惕，原應從重量處，但念其犯後態度良好，坦承犯
  行，且本件僅施用一次，所犯屬自戕行為等一切情狀，量處如
  主文所示之刑。
四本件被告所犯為死刑、無期徒刑、最輕本刑三年以上有期徒刑
  以外之罪，亦非高等法院管轄第一審之案件，其於本院行準備
  程序時並就被訴事實為有罪之陳述，經聽取檢察官及被告之意
  見後，依刑事訴訟法第二百七十三條之一第一項之規定，由本
  院合議庭裁定本件改依簡式審判程序，並由受命法官獨任進行
  審理。
五適用之法條：刑事訴訟法第二百七十三條之一第一項、第二百
  九十九條第一項前段，毒品危害防制條例第十條第一項，刑法
  第十一條前段、第四十七條第一項。
本案經檢察官熊南彰到庭執行職務
中　　華　　民　　國　　96　　年　　5 　　月　　25　　日
　　　　　　　　　刑事第十五庭  法　官　邱蓮華
上正本證明與原本無異。
如不服本判決，應於判決送達後10日內，向本院提出上訴狀。
                                書記官  王黎輝
中　　華　　民　　國　　96　　年　　5 　　月　　30　　日
附錄論罪科刑法條
毒品危害防制條例第10條第1項
施用第一級毒品者，處六月以上，五年以下有期徒刑。
